臺灣高雄地方法院刑事判決　　　　　　　　　　　　　九十年度訴字第二一七六號
　　公　訴　人　臺灣高雄地方法院檢察署檢察官
　　被　　　告　乙○○
　　指定辯護人　本院
右列被告因毒品危害防制條例案件，經檢察官提起公訴（九十年度偵字第一四八二九
號），本院判決如左：
    主  文
乙○○連續販賣第二級毒品，處有期徒刑柒年貳月。扣案之第二級毒品安非他命伍包
（驗前毛重肆點玖伍公克，驗後毛重肆點捌陸公克）均沒收銷燬；扣案之00000
00000號行動電話壹支沒收。販賣毒品所得財物新台幣仟元沒收，如全部或一
部不能沒收時，以其財產抵償之。
    事  實
一、乙○○基於販賣第二級毒品安非他命以營利之概括犯意，先向不詳姓名年籍之成
    年男子購入安非他命，再以渠所有之0000000000號行動電話為聯絡工
    具，於民國九十年五、六月間，由欲購買毒品之丙○○撥打乙○○所有之上揭行
    動電話，雙方談妥購買毒品之數量、價格，並約定交易時間，交易地點則皆在高
    雄市○○路與明誠路口轉角處之「大大便利商店」，屆時雙方碰面銀貨兩訖之方
    式，先後三次，均以每小包新台幣（下同）一千元之價格，連續販賣第二級毒品
    安非他命予丙○○施用。嗣經丙○○向警方檢舉上情，遂於九十年七月十四日，
    由丙○○配合警方撥打上開行動電話與乙○○聯絡，佯稱如往常交易模式欲購買
    第二級毒品安非他命一千元，雙方約定於高雄市○○區○○街與安寧街口之「羅
    馬假期ＫＴＶ」交易，經警前往該處埋伏，而於同日下午五時五十五分許，乙○○身上攜帶準備販賣之毒品安非他命，由不知情之友人騎乘乙○○所有之車號Ｙ
    ＹＴ－０六八號機車，附載乙○○至上址路口處，為警當場查獲，乙○○始未販
    賣得逞，並當場在其身上扣得供販賣或預備供販賣用之毒品安非他命五包（驗前
    毛重四點九五公克，驗後毛重四點八六公克），及其所有供聯絡販毒交易用之0
    000000000號行動電話一支。
二、案經高雄市政府警察局鹽埕分局移送台灣高雄地方法院檢察署檢察官偵查起訴。
    理  由
一、訊據被告乙○○固供承有於右揭時、地攜帶第二級毒品為警查獲等情，然矢口否
認有何販賣第二級毒品安非他命之犯行，辯稱：伊不認識丙○○，並未販賣安非
    他命予丙○○，扣案之安非他命是伊自己吸食所用云云。惟查：
（一）行動電話0000000000號乃被告所有及使用一節，已據被告自承在卷
      （見本院九十年十月十一日訊問筆錄），並有該號行動電話申設登記者資料一
      紙附卷可稽（偵卷第六頁）。又上開於九十年五、六月間，撥打被告所有之上
      開行動電話聯絡毒品交易事宜，每次均購買安非他命一小包，價格一千元，交
      易地點皆在高雄市○○路與明誠路口處附近之「大大超商」，連續販賣毒品三
      次予丙○○施用，九十年七月十四日再配合警方撥打被告行動電話佯稱購買毒
      品，與被告約定購買一千元之安非他命，嗣被告騎乘機車攜帶毒品前來欲交付
      毒品之際，在高雄市○○區○○街與安寧街口為警當場逮獲等情，已據證人丙○○於警、偵訊及本院訊問時結證證稱：伊總共向被告買過三次安非他命，價
      格均是一千元，之前約在中華路與明誠路口大大超商交易，均是撥打被告之0
      000000000號手機聯絡，本次伊檢舉被告販毒後，伊配合警方以00
      00000000號行動電話撥打上揭被告行動電話聯絡購買一千元安非他命
      ，約在後火車站羅馬假期ＫＴＶ見面，一男子騎乘機車附載被告出現，伊當場
      指認確係被告無誤，警方始上前查獲被告等語明確（警卷五至八頁、偵卷第十
      七頁、本院九十一年十月十一日訊問筆錄），核與證人即查獲警員丁○○、甲○○於本院庭訊時所證述：本件由丙○○檢舉被告販毒，再請丙○○配合撥打
      被告所有之行動電話，伊等警方在現場埋伏，嗣被告出現即由證人指認無誤，
      並當場於其身上起獲毒品安非他命等情節大致相符（本院九十一年一月七日、
      同年一月二十四日訊問筆錄），復有丙○○使用之0000000000號與
      被告所有之0000000000號之行動電話雙向通聯紀錄在卷可憑（偵卷
      第七、八頁），對照上開通聯紀錄，於為警查獲當日之下午三時二十六分許至
      五時四十五分左右，確有多次證人撥打被告電話之通話紀錄，復有當場在被告
      身上查扣之安非他命五包可資佐憑，又該扣案之白色粉末五包，經送高雄醫學
      大學附設中和紀念醫院檢驗結果，均確屬第二級毒品安非他命（驗前毛重四點
      九五公克、驗後毛重四點八六公克）無訛，亦有該院出具之檢驗報告一份在卷
      可按。綜上，足徵證人所述與事實相符，堪可採憑。至證人甲○○固證稱：本
      件被告曾更改交易地點等語，惟證人丙○○已明確證述：伊與被告約定交易地
      點即查獲地點，並未更改，伊確有在場會同警方指認被告人別無誤後，方由警
      方向前查獲被告等情，證人丙○○既親自撥打電話誘捕被告，其記憶應較證人
      警員甲○○清晰，自以證人丙○○所證述之情節為可採，在此敘明。
（二）被告辯稱：伊不認識丙○○，未曾販賣毒品予丙○○云云，然經本院提示上開
      通聯紀錄，質問被告丙○○如何知悉其行動電話號碼並確有撥打、聯絡等節，
      被告即改稱：當日係接獲自稱伊朋友之弟弟要找伊，伊沒空出去，就與對方聊
      天云云，惟依上開通聯紀錄顯示，為警查獲當日下午三時起至五時止，有多次
      證人丙○○與被告行動電話聯絡通話之紀錄，且通話時間長達八十餘秒、一百
      五十餘秒，苟如被告所辯：與證人丙○○間彼此不認識，亦未曾聯絡毒品交易
      事宜云云，證人如何得知被告之行動電話號碼，又何以知悉可撥打被告電話聯
      絡購買毒品之事，況被告於接獲不認識之人所撥打之電話，竟與之通話聊天長
      達二、三分鐘之久，顯悖常情；參以被告亦確於接獲證人丙○○配合警方佯稱
      欲購買毒品所撥打之電話後，始攜帶毒品安非他命出現於雙方約定之交易地點
      ，均詳如前述，苟如被告辯稱：身上毒品係供自己帶回家施用云云，焉有如此
      巧合之理，足徵被告前開所辯，俱屬畏罪避就之詞，不足採信。事證明確，被
      告確有連續三次販賣第二級毒品安非他命予丙○○施用，及最後一次著手販賣
      安非他命未遂之犯行，堪予認定。
二、按安非他命係第二級毒品，毒品危害防制條例第二條第二項規定甚明。核被告所
    為，係犯毒品危害防制條例第四條第二項販賣第二級毒品罪；被告於上開為警查
    獲當日販賣第二級毒品安非他命予丙○○，經警埋伏查獲之行為，既基於意圖營
    利販賣毒品之故意，並已依約攜帶毒品前往交付，應認已著手實施販毒之行為，
    是核其此次所為，係犯同條例第四條第二項、第五項之販賣第二級毒品未遂罪（
    最高法院八十五年三月十二日八十五年度第四次刑事庭會議決議見解參照）。公
    訴意旨漏未審究及此，而認該次亦係販賣既遂犯行，容有誤會，應予敘明。被告
    先後三次販賣第二級毒品既遂、一次販賣第二級毒品未遂之犯行，時間緊接，所
    犯均係構成要件相同之罪，顯係基於概括犯意反覆為之，為連續犯，應依刑法第
    五十六條之規定論以一販賣第二級毒品既遂罪，且除本刑為無期徒刑部分不得加
    重外，其餘部分應加重其刑。又其多次持有毒品安非他命進而販賣，多次持有之
    低度行為皆應為其後多次販賣之高度行為所吸收，均不另論罪。審酌被告之素行
    良好，有台灣高等法院被告全國前案紀錄表一份附卷可按，詎竟連續販賣安非他
    命予他人施用，戕害他人之身心，助長毒品之氾濫，本不宜寬待，惟念其販賣次
    數及期間非長、所得不多，情節非重，及犯後雖執詞辯解，態度尚佳等一切情狀
    ，量處如主文所示之刑，以資懲儆。扣案之第二級毒品安非他命五包（驗前毛重
    四點九五公克，驗後毛重四點八六公克），均為被告所有且供本件販賣或預備販
    賣毒品犯行所用之違禁物，應依毒品危害防制條例第十八條第一項前段之規定，
    宣告沒收併銷燬（包裝袋亦因不能析離，併予宣告沒收銷燬）；另扣案之000
    0000000號行動電話，為被告所有供本件聯絡販賣毒品犯行所用之物，已
    據證人丙○○證述明確，應依同條例第十九條第一項之規定宣告沒收。至被告本
    身有施用第一、二級毒品之惡習，此有高雄市立凱旋醫院煙毒尿液檢驗成績書一
    紙附卷可稽，從而扣案之殘留海洛因吸管一支、止血帶一條、注射針筒四支、殘
    渣袋一個等物乃被告施用第一級毒品之工具，顯非被告本件販賣毒品所用之物；
    又扣案之電子磅秤一台、空夾鏈袋三十個係供被告施用毒品所用之物，收支簿一
    本乃被告記載他人欠款之紀錄，已據被告供明在卷，亦無積極證據可證其為被告
    販賣毒品所用之物，爰均不併予宣告沒收，附此敘明。再被告販賣毒品所得，依
    證人丙○○於本院調查時所證述：被告販賣予伊三次，每次一千元等情計算，則
    其所得應為三千元（3×1,000＝3,000）；又該所得雖未扣案，仍應依毒品危害
    防制條例第十九條第一項之規定宣告沒收，如全部或一部不能沒收時，以其財產
    抵償之。
據上論斷，應依刑事訴訟法第二百九十九條第一項前段，毒品危害防制條例第四條第
二項、第十八條第一項前段、第十九條第一項，刑法第十一條前段、第五十六條，判
決如主文。
本案經檢察官劉河山到庭執行職務。
中      華      民      國    九十一    年      五      月      九      日
                            臺灣高雄地方法院刑事第六庭
                                    審判長  法  官  趙家光
                   法  官  洪榮家
                                            法  官  林韋岑
右正本證明與原本無異。
如不服本判決，應於判決送達後十日內，向本院提出上訴狀。
                                            書記官  林誠桂
中      華      民      國    九十一    年      五      月      九      日
【附錄本案論罪科刑法條】
毒品危害防制條例第四條第二項：
  製造、運輸、販賣第二級毒品者，處無期徒刑或七年以上有期徒刑，得併科新台幣
  七百萬元以下罰金。
